臺灣嘉義地方法院民事判決
111年度朴小字第108號
原      告  黃廷宇  


被      告  呂永華  


上列當事人間因被告加重詐欺等案件，原告提起侵權行為損害賠
償之刑事附帶民事訴訟，經本院刑事庭以110年度附民字第192號
刑事附帶民事訴訟裁定移送前來，本院於民國111年8月4日言詞
辯論終結，判決如下：
    主  文
被告應給付原告新臺幣56,973元。
本判決得假執行。
    事實及理由
一、原告主張：被告於民國109年10月間某時，加入詐欺集團「
    奮發圖強」（下稱本案詐欺集團）中，負責擔任「車手」或
    「收水」工作內容。被告即自109年10月26日起至109年12月
    7日止與其餘不詳成員共同意圖為自己不法所有，基於3人以
    上共同詐欺及掩飾、隱匿特定犯罪所得之去向、所在之犯意
    聯絡，先由本案詐欺集團不詳成員向訴外人陳宥丞取得中國
    信託銀行帳號000000000000000帳戶（下稱本案帳戶）之金
    融卡後，由不詳成員以解除分期付款之詐騙方法對原告為詐
    欺行為，致原告陷於錯誤，分別於109年12月7日18時41分、
    19時10分許匯款新臺幣(下同)29,988元、26,985元，迨原告
    將錢匯入本案帳戶後，本案詐欺集團成員將本案帳戶之金融
    卡交予被告，由被告擔任車手，分別於109年12月07日19時
    許在臺南市○○區○○○路000號統一超商立青門市提領30,000元
    、19時12分許提領20,000元、19時13分許在臺南市○○區○○街
    000號全家超商歸仁大順店提領7,000元（引用刑事判決之事
    實）。因原告被詐騙金額為56,973元，爰依侵權行為之法律
    關係請求被告賠償等語。並聲明：被告應給付原告56,973元
    。
二、被告方面：對原告主張沒有意見，同意給付等語。
三、本院之判斷：
  ㈠原告主張其因受騙而匯入29,988元、26,985元至本案帳戶經
    遭被告提領等事實，有本院110年度金訴字第85號等刑事判
    決在卷可稽（見本院卷第9至81頁），且被告對原告前開主
    張亦當庭表示：沒有意見，同意給付等語（見本院卷第151
    至152頁），堪認原告主張為真實。
  ㈡按因故意或過失，不法侵害他人之權利者，負損害賠償責任
    。故意以背於善良風俗之方法，加損害於他人者亦同；數人
    共同不法侵害他人之權利者，連帶負損害賠償責任。不能知
    其中孰為加害人者亦同。造意人及幫助人，視為共同行為人
    ，民法第184條第1項、第185條分別定有明文。又共同侵權
    行為之成立，必共同行為人均已具備侵權行為之要件，且以
    各行為人故意或過失不法之行為，均係所生損害之共同原因
    （即所謂行為關連共同）始克成立。是本件被告擔任車手之
    行為，自應負共同侵權行為人之責任。從而，原告請求被告
    給付遭詐騙之金額56,973元，即於法有據。
四、綜上所述，原告依侵權行為損害賠償之法律關係，請求被告
    給付56,973元，為有理由，應予准許。
五、本件原告勝訴部分係適用小額訴訟程序所為被告敗訴之判決
    依民事訴訟法第436條之20規定，應依職權宣告假執行。
六、末查，本件刑事附帶民事訴訟係經本院刑事庭裁定移送民事
    庭審理，依刑事訴訟法第504條第2項規定免納裁判費，且審
    理期間復未發生訴訟費用，自毋庸為訴訟費用負擔諭知，附
    此敘明。 
中　　華　　民　　國　　111 　年　　8 　　月　　18　　日
                  臺灣嘉義地方法院朴子簡易庭
                                  法　官　周欣怡
以上正本係照原本作成。
如對本判決上訴，須於判決送達後20日內向本庭（嘉義市文化路
308之1號）提出上訴狀（均須按他造當事人之人數附繕本）。如
委任律師提起上訴者，應一併繳納上訴審裁判費。
民事訴訟法第436條之24第2項規定：對小額程序之第一審裁判之
上訴或抗告，非以其違背法令為理由，不得為之。
中　　華　　民　　國　　111 　年　　8 　　月　　18　　日
                                  書記官  葉芳如